【裁判字號】    90,易,2025
【裁判日期】    900626
【裁判案由】    竊盜
【裁判全文】
臺灣高雄地方法院刑事判決                          九十年度易字第二二五號
    公  訴  人  臺灣高雄地方法院檢察署檢察官
    被      告  丙○○
右列被告因竊盜案件，經檢察官提起公訴（九十年度偵字第三二０八號），本院判決
如左：
    主  文
丙○○竊盜，累犯，處有期徒刑月，如易科罰金，以佰元折算壹日。
機車鑰匙壹支沒收。
    事  實
一、丙○○於民國八十五年間，因搶奪案件經本院判處有期徒刑一年六月，先後經台
    灣高等法院高雄分院及最高法院判決上訴駁回而告確定，並於八十七年十月二十
    一日假釋期滿執行完畢，仍不知悔改，意圖為自己不法之所有，於九十年一月三
    十日晚上九時，在高雄市鼎中獅湖國小側門前，以不詳之方法竊取甲○○所有車
    牌號碼ＸＭＧ－六０二號重機車一部（價值約新台幣五千元），得手後留供己用
    ，並將該機車置於高雄縣鳳山市○○街與自立街口，嗣於九十年二月一日經高雄
    縣警察局鳳崗派出所警員丁○○、乙○○二人發現該失竊機車，乃在現場埋伏，
    同日下午七時三十分，丙○○騎友人劉繼貴之機車載劉繼貴抵達上開機車停放位
    置之旁，劉繼貴留坐原機車上，丙○○下車後持鑰匙打開ＸＭＧ－六０二號機車
    之座墊，此時楊、吳二位警員上前表明身分，丙○○作賊心虛，拔腿就跑，奔跑
    約十公尺後為警逮獲，經帶回派出所後，楊、吳二警再返回現場在附近地上尋得
    鑰匙一把，持以發動該ＸＭＧ－六０二號機車騎回派出所。
二、案經高雄縣警察局鳳山分局報請台灣高雄地方法院檢察署檢察官偵查起訴。
    理  由
一、訊據被告丙○○矢口否認有右揭犯行，辯稱：伊朋友劉繼貴來找伊去吃飯，因他
    （指劉繼貴）的機車放在那裡，伊等到那裡要去騎車，伊家就在對面而已，正準
    備戴安全帽之際，突然衝出兩名陌生男子以包抄方式追捕伊等劉繼貴，伊驚慌中
    急忙逃避，該兩名男子才表明員警身分並將伊逮捕，伊並未打開ＸＭＧ－六０二
    號機車之車箱，扣案之鑰匙也不是伊的云云。惟查，上開查獲之經過，業經證人
    即現場埋伏警員丁○○、乙○○到庭證述明確，而其等二人一上前要逮捕被告時
    即表示警察身分，亦經楊、吳二人證述在卷，被告猶自逃跑，足見畏罪情虛；而
    另證人劉劉貴雖到庭證稱：伊將自己的機車放在ＸＭＧ－六０二號機車旁，正與
    被告走過去拿安全帽要戴時，就有人上前要抓伊等二人，伊等以為遇到仇人才跑
    云云。然劉繼貴於警訊時係供稱：「．．九十年二月一日十九時二十分許我到丙○○家，因約好要吃飯，後我本人之機車丙○○就騎著說表載我，之後便騎到該
    巷口在ＸＭＧ－六０二號機車旁，他本人（指丙○○）下車，伊繼續坐在車上．
    ．」、「因車子是他（指丙○○）騎的，我完全不知為何會在七十三巷口停下，
    下車做何事。」等語，核與證人丁○○、乙○○二人所稱當時係被告與劉繼貴二
    人共乘一部機車至現場等情相符，足認證人劉繼貴於本院所稱之情節，顯係為
    護被告而刻意歪曲之詞，綜上所述，被告上開辯解，純係卸責之詞，無足採信。
    此外，復有車輛竊盜、車牌失竊資料個別查詢報表、贓物領結、報告書等附卷及
    機車鑰匙一支扣案可資佐證，事證明確，被告犯行洵堪認定。
二、核被告所為，係犯刑法第三百二十條第一項之竊盜罪。查被告於八十五年間，因
    搶奪案件經本院判處有期徒刑一年六月，先後經台灣高等法院高雄分院及最高法
    院判決上訴駁回而告確定，並於八十七年十月二十一日執行完畢之事實，有台灣
    高等法院被告全國前案紀錄表及台灣高雄地方法院檢察署刑案資料查註紀錄表各
    一份在卷足憑，其於執行完畢後，五年內再犯有期徒刑以上之本罪，為累犯，依
    法加重其刑。爰審酌被告犯罪之動機、目的、所竊得財物之價值，犯後猶飾詞狡
    辯，顯無悔意等一切情狀，量處如主文所示之刑，併諭知易科罰金之折算標準。
    扣案之機車鑰匙一支，係被告所有，且係供犯罪所用之物，依刑法第三十八條第
    一項第二款之規定宣告沒收。
據上論斷，應依刑事訴訟法第二百九十九條第一項前段，刑法第三百二十條第一項、
第四十七條、第四十一條第一項前段、第三十八條第一項第二款，罰金罰鍰提高標準
條例第一條前段、第二條，判決如主文。
中      華      民      國      九十      年      六    月    二十六    日
                                  臺灣高雄地方法院刑事庭
                                      法  官    吳  宏  榮
右正本證明與原本無異。
如不服本判決，應於判決送達後十日內，向本院提出上訴狀。
                                      書記官    呂  怜  勳
中      華      民      國      九十      年      六    月    二十六    日
附錄本案論罪科刑法條：
刑法第三百二十條第一項
意圖為自己或第三人不法之所有，而竊取他人之動產者，為竊盜罪，處五年以下有期
徒刑、拘役或五百元以下罰金。


司法院資訊處製作；財團法人民間司法改革基金會備份。
